# 请教老师：持有待售合并报表的问题

提问人：595699395 时间：2020-06-11 19:57:00
准则中讲到：
除企业合并中取得的非流动资产或处置组外，由以公允价值减去出售费用后的净额作为非流动资产或处置组初始计量金额而产生的差额，应当计入当期损益。
请问对于合并中取得非流动资产或处置组，该差额应如何处理？

回答人：chenyiwei
企业合并中取得这些资产或处置组的初始计量遵循企业合并中对被合并方或被购买方可辨认净资产初始计量的一般原则，即根据企业合并的类型，分别按照这些资产在最终控制方合并报表层面的账面价值或者购买日公允价值进行初始计量。后续计量遵循CAS 42规定。